# 关于是否需要合并的问题

提问人：samindra 时间：2017-10-26 15:12:29
请教陈老师，我们与政府签订了一个委托经营协议，经营一个养老中心。每年支付给政府 20 万，供 5 年，同时按照合同约定，投入一些其他必要的费用，如新增资产 等等，合计约 100 万，，然后这 5 年里自负盈亏，那这个养老中心我需要并表吗？@chenyiwei

回答人：chenyiwei
取决于你们和政府之间的合作协议约定的具体条款，特别是这 5 年内你公司的经营管理权限、收益分配和亏损分担、该养老中心主要资产的剩余折旧年限、经营期满后的处理约定等因素。 如果只是经营 5 年，个人估计实质上只是经营租赁的可能性很大，这样就不应将其纳入本企业的合并报表范围。 关于托管经营中受托方对标的有无控制权的问题，本版面讨论过很多，你可以自行搜索。